【裁判字號】    89,訴,3658
【裁判日期】    891123
【裁判案由】    清償借款
【裁判全文】
臺灣臺北地方法院民事判決  八十九年度訴字第三六五八號
    原      告  誠泰商業銀行股份有限公司
    法定代理人  甲○○
    訴訟代理人  乙○○
                丙○○
    被      告  丁○○
右當事人間清償借款事件，本院判決如左：
    主    文
被告應給付原告新台幣參佰壹拾捌萬肆仟零玖拾元，及自民國八十九年二月八日起至
清償日止，按週年利率百分之八．二五計算之利息；暨自民國八十九年三月九日起至
清償日止，其逾期在六個月以內者，按上開利率百分之十，超過六個月者，按上開利
率百分之二十計算之利息。
原告其餘之訴駁回。
訴訟費用由被告負擔。
本判決第一項於原告以新台幣壹佰零陸萬貳仟元或同面額之中央政府建設公債八十六
年度甲類第四期債票供擔保後，得假執行。
原告其餘假執行之聲請駁回。
    事    實
一、原告方面：
（一）聲明：被告應給付原告新台幣（下同）三百一十八萬四千零九十元，及自民國
      八十九年二月八日起至清償日止，按週年利率百分之八．二五計算之利息；暨
      自民國八十九年二月九日起至清償日止，其逾期在六個月以內者，按上開利率
      百分之十，超過六個月者，按上開利率百分之二十計算之利息；及以供擔保為
      條件之假執行宣告。
（二）陳述：
      訴外人謝道榮於八十八年十一月八日邀同被告為連帶保證人，向原告借款三百
      二十萬元，約定利息按週年利率百分之八．二五，採機動利率計算，借款期間
      自八十八年十一月八日起至一○八年十一月八日止，以每月為一期，按月平均
      攤還本息，如有一期未依約清償，即喪失期限利益，並自遲延日起除按原定利
      率計息外，其逾期在六個月以內者，按約定利率百分之十，超過六個月者，按
      約定利率百分之二十計付違約金。詎謝道榮僅攤還至八十九年二月七日之本息
      ，尚欠本金三百一十八萬四千零九十元及利息、違約金，爰依消費借貸及連帶
      保證之法律關係，提起本訴。
（三）證據：提出借據、授信交易明細查詢單。
二、被告方面：
（一）聲明：駁回原告之訴。
（二）陳述：
      被告僅為系爭借款之保證人，因此原告應先就主債務人之財產執行仍有不足後
      ，始得請求被告給付；且原告未將主債務人同列被告，於法不合。
    理    由
一、原告主張之事實，為被告所自認，被告雖主張先訴抗辯權。惟查被告係系爭借款
    之連帶保證，並非一般保證人；按所謂連帶債務，係指數人負同一債務，明示對
    於債權人各負全部給付之責任者；又連帶債務之債權人，得對於債務人中之一人
    或數人或其全體，同時或先後請求全部或一部之給付，民法第二百七十二條第一
    項、第二百七十三條第一項分別定有明文。則被告辯稱於原告對主債務人財產強
    制執行無效果前，得拒絕給付，於法無據。
二、原告依消費借貸及連帶保證之法律關係，請求被告給付三百一十八萬四千零九十
    元及自八十九年二月八日起至清日止，按週年利率百分之八．二五計算之利息；
    暨自八十九年三月九日起至清日止，其逾期在六個月以內者，按上開利率百分之
    十，超過六個月者，按上開利率百分之二十計算之違約金，為有理由，應予准許
    ；逾此部分之請求，則無理由，應予駁回。
三、假執行之宣告：
    原告陳明願供擔保，聲請宣告假執行，經核原告勝訴部分並無不合，爰酌定相當
    擔保金額准許之；至於原告敗訴部分，既經駁回，其假執行之聲請，失所附麗，
    應併予駁回。
四、結論：原告之訴為有一部有理由，一部無理由，依民事訴訟法第七十九條但書，
    第三百九十條第二項判決如主文。
中      華      民      國    八十九    年     十一     月    二十三    日
                                      民事第六庭法      官  吳素勤
右為正本係照原本作成
如對本判決上訴，須於判決送達後廿日內向本院提出上訴狀
中      華      民      國    八十九    年     十一     月    二十四    日
                                                法院書記官  柯金珠


司法院資訊處製作；財團法人民間司法改革基金會備份。
